【裁判字號】    92,抗,17
【裁判日期】    920109
【裁判案由】    強盜等
【裁判全文】
臺灣高等法院臺中分院刑事裁定                        九十二年度抗字第一七號
    抗  告  人
    即  被  告  甲○○  男  二.
    選任辯護人  李宗炎  律師
右列抗告人因被告強盜等案件，不服臺灣台中地方法院中華民國九十一年十一月二十
九日裁定（九十一年度訴字第二七五三號），提起抗告，本院裁定如左：
      主  文
抗告駁回。
      理  由
一、本件抗告意旨略以：本件抗告人甲○○並無公訴意旨所指之犯行，尤其公訴意旨
    中所指被告持槍強押被害人陳登耀等人向其強取財物所涉之最輕本刑七年以上有
    期徒刑之犯罪，不但無所指之槍械扣案，且依起訴書所載之犯罪事實觀之，陳登
    耀等人交付借款予被告，均係於其身體自由未受強暴、脅迫或其他不法方式強制
    之際，與刑法上之強盜罪構成要件本即有間，至多僅能構成妨害自由或恐嚇取財
    而已，而上開二罪，其最重本刑均在五年以下，更何況本件抗告人與陳登耀等人
    均存有債權債務關係，陳登耀等人之交付金錢，實係緣於其間之借貸關係民事糾
    紛，與犯罪行為無涉；再就被害人鄒騰揚部分而論，抗告人甲○○與鄒騰揚前因
    投資新技公司而生有金錢上之糾葛，乃委託楊健鑫出面處理，原本希望楊某能在
    合法、合理範圍內替其處理債務，追回部分投資額，詎楊某竟逾越委託意旨，私
    行拘禁、毆打鄒某，並領取鄒某之存款，抗告人甲○○於事前既不知悉亦無法預
    見，迄警查獲時始由警方告知，而楊某於事後不但冒名應訊且棄保潛逃匿居大陸
    ，足見有關鄒某之被害事實部分，係被告楊健鑫所為，抗告人並未涉及此部分之
    犯罪，公訴人僅以鄒某之指述，即認抗告人犯有刑法第三百三十條之罪責，實欠
    依據，而抗告人有一定之住居所，並無逃亡之虞，且於警訊及偵查中就所涉之犯
    行亦已供述明確，並無串偽可能，原審裁定羈押尚有未當，爰依法抗告云云。
二、按被告經訊問後，認為犯罪嫌疑重大，有刑事訴訟法第一百零一條第一項各款情
    形，非予羈押顯難進行追訴、審判或執行者，得羈押之。經查本件抗告人夥同不
    詳姓名者多人攜帶槍枝，自九十年三月間起至九十一年七月間，連續以強暴、脅
    迫致使被害人陳登耀、張文昇、林錦渱、鄒騰揚不能抗拒之方法，強盜渠等之財
    物，迭據被害人陳登耀、張文昇、林錦渱、鄒騰揚等人於警訊、偵查中指訴綦詳
    ，並有證人賴峰榮、沈祿灃、陳昆良、葉信良、鄭裕松、楊浥辰、葉世明等人之
    證述及診斷證明書、本票、支票、存款憑條影本、監視錄影帶、不動產借款抵押
    契約書、陳清文名片影本、電話通聯紀錄、相片等在卷暨手銬等物扣案可資佐證
    ，抗告人就與被害人間存有債權、債務關係並未能提出證據證明，原審認被告涉
    犯刑法第三百三十條第一項最輕本刑五年以上有期徒刑之加重強盜罪，嫌疑重大
    ，非予羈押顯難進行審判，依刑事訴訴法第一百零一條第一項第三款之規定予以
    羈押，核無不當，抗告人右開抗告並無理由，應予駁回。
三、據上論斷，應依刑事訴訟法第四百十二條，裁定如主文。
中        華        民        國  九 十 二  年     一     月    九      日
                                  臺灣高等法院臺中分院刑事第九庭
                                       審判長法  官  陳  筱  珮
                                             法  官  吳  重  政
                                             法  官  康  應  龍
右正本證明與原本無異。
不得再抗告。
                                          書記官  黃  薰  慧
中        華        民        國  九 十 二  年     一     月    十      日
                                                                        Ｋ


司法院資訊處製作；財團法人民間司法改革基金會備份。
